【裁判字號】    98,抗,2033
【裁判日期】    981230
【裁判案由】    聲明異議
【裁判全文】
臺灣高等法院民事裁定                  98年度抗字第2033號
抗   告   人  諸事通科技股份有限公司
兼法定代理人  乙○○
上列抗告人因與相對人甲○○間聲請核發支付命令事件，抗告人
對於中華民國98年7月31日臺灣板橋地方法院98年度事聲字第97
號裁定提起抗告，本院裁定如下：
    主  文
抗告駁回。
抗告程序費用由抗告人負擔。
    理  由
一、按送達不能依民事訴訟法第136條、第137條規定，將應送達
    之文書交付予應受送達人或有辨別事理能力之同居人、受僱
    人者，得將文書寄存送達地之自治或警察機關，並作送達通
    知書兩份，一份黏貼於應受送達人住居所、事務所、營業所
    或其就業處所門首，另一份置於該送達處所信箱或其他適當
    位置，以為送達。寄存送達，自寄存之日起，經10日發生效
    力，同法第138條第1項、第2項定有明文。債務人於支付命
    令送達後，逾20日之不變期間，始提出異議者，法院應以裁
    定駁回之，亦為同法第518條所明定。又受公寓大廈管理委
    員會僱用之管理員，其所服勞務包括為公寓大廈住戶接收文
    件者，性質上應屬全體住戶之受僱人，即與同法第137條第1
    項規定之受僱人相當。郵政機關之郵差送達文書於住居所、
    事務所或營業所，不獲會晤應受送達人，而將文書付與上開
    公寓大廈管理員者，為合法送達。至該管理員何時將文書轉
    交應受送達人，對已生之合法送達效力不受影響（最高法院
    90 年度台抗字第86號裁定意旨參照）。
二、查本件相對人甲○○聲請原法院核發支付命令，經原法院於
    民國(下同)98年2月26日核發98年度司促字第1026號支付命
    令（下稱系爭支付命令），系爭支付命令正本經郵務機關依
    前開第138條第1項規定，於同年3月10日寄存於抗告人諸事
    通科技股份有限公司（下稱諸事通公司）營業所所在之台北
    縣政府警察局三重分局二重派出所，並作送達通知書兩份，
    一份黏貼於應受送達人營業所門首，另一份置於該送達處所
    信箱或其他適當位置，以為送達；原法院並於98年3月6日將
    系爭支付命令正本送達至抗告人乙○○之住所，因未獲會晤
    抗告人乙○○，遂經抗告人乙○○之受僱人即華清園大廈管
    理委員會管理員王瑞添簽收，此有抗告人諸事通公司變更登
    記表、戶籍謄本、掛號郵件簽收（收據）清單、華清園大樓
    管理委員會98年5月12日函等各1件及送達證書原本2紙附卷
    可稽。揆諸前揭說明，系爭支付命令已生合法送達之效力，
    惟抗告人遲至98年4月17日始對系爭支付命令聲明異議，已
    逾20日之不變期間，原裁定以此為由駁回抗告人之異議，並
    無違誤。
三、抗告意旨雖主張抗告人諸事通公司早經主管機關准許停止營
    業在案，乃全體員工均已遣散，原所承租營業所亦已停租而
    空無一人；而抗告人乙○○亦因長在國外經商，並無居住於
    戶籍地址之事實，且送達時人根本在國外，亦無委任何人有
    代收受送達訴訟文書之權限，系爭支付命令核發程序有重大
    違誤云云。惟系爭支付命令於98年3月10日寄存於抗告人諸
    事通公司營業所所在之台北縣政府警察局三重分局二重派出
    所，同年月20日發生寄存送達效力，於系爭支付命令送達後
    20日之異議期間內，尚見抗告人諸事通公司於98年4月8日為
    公司變更登記，此有經濟部商業司公司資料查詢表在卷可按
    ；又抗告人乙○○亦未能提出客觀事證，足認其已久無居住
    原登記戶籍之地域，並已變更意思以其他地域為住所。是抗
    告人空言主張諸事通公司已經停止營業、乙○○人在國外而
    無居住於戶籍地址之事實，洵無足採。抗告人空言指摘原裁
    定不當，求予廢棄，為無理由，應予駁回。
四、據上論結，本件抗告為無理由，爰裁定如主文。
中    華    民    國    98    年    12    月    30    日
                    民事第七庭
                        審判長法  官  鄭三源
                              法  官  呂太郎
                              法  官  魏麗娟
正本係照原本作成。
本裁定除以適用法規顯有錯誤為理由外，不得再抗告。如提起再
抗告，應於收受後10日內委任律師為代理人向本院提出再抗告狀
。並繳納再抗告費新台幣1,000元。
中    華    民    國    98    年    12    月    30    日
                              書記官  廖月女

司法院資訊處製作；財團法人民間司法改革基金會備份。
